【裁判字號】    98,裁,2834
【裁判日期】    981126
【裁判案由】    土地增值稅
【裁判全文】
最  高  行  政  法  院  裁  定
                                      98年度裁字第2834號
聲  請  人  甲○○
訴訟代理人  吳金湖
上列聲請人因與相對人桃園縣政府地方稅務局間土地增值稅事件
，對於中華民國98年3月19日本院98年度裁字第715號裁定及96年
1月25日臺北高等行政法院94年度訴字第3163號判決，聲請再審
，本院裁定如下：
    主  文
再審之聲請駁回。
再審訴訟費用由聲請人負擔。
    理  由
一、按聲請人聲請再審，應依行政訴訟法第283條準用第277條第
    1項第4款之規定表明再審理由，此為必須具備之程式。所謂
    表明再審理由，必須指明確定裁定，有如何合於再審理由之
    具體情事，始為相當。倘僅泛言有再審事由而無具體情事者
    ，仍難謂已合法表明再審理由，所為再審之聲請，即屬不合
    法。
二、本件聲請人於民國91年12月9日將所有坐落於桃園市○○○
    段280、284-5地號等2筆土地辦理信託登記予訴外人（即受
    託人）陳淑珍，嗣分別於92年4月7日及91年12月30日再以受
    託人陳淑珍之名義，將系爭土地捐贈登記予澎湖縣望安鄉公
    所，並辦理土地移轉現值之申報，原經相對人依土地稅法第
    28條規定，免徵其土地增值稅計新臺幣（下同）19,069,835
    元在案。嗣經相對人查得聲請人於91年10月18日即訂約出售
    系爭土地與訴外人洪炳輝，洪炳輝再出售予陳淑珍，聲請人
    就其出售土地予洪炳輝，未依規定申報土地移轉現值，卻以
    信託登記移轉方式，藉以規避稅捐，相對人遂分別核定補徵
    聲請人土地增值稅計19,056,074元及9,634元。聲請人不服
    ，循序提起行政訴訟，經臺北高等行政法院94年度訴字第31
    63號判決（下稱原判決）駁回。聲請人提起上訴，本院以98
    年度裁字第878號裁定（下稱原確定裁定）駁回上訴確定。
    聲請人對原確定裁定聲請再審，主張略以：無逃漏稅而處罰
    鍰即違反稅捐稽徵法以有逃漏稅為前題，系爭土地既立即移
    轉，且為公設保留地，無應負稅捐。而原核課土地增值稅，
    顯與土地稅法第39條第2項前段準用同條第1項暨司法院釋字
    第400、440、516及579號解釋意旨相違，而為適用法規顯有
    錯誤者，或當事人發見未經斟酌之證物或得使用該證物者，
    暨原判決就足以影響於判決之重要證物漏未斟酌之判決，應
    予撤銷，行政訴訟法第273條第1項第1款、第12款、第13款
    訂有明文。縱系爭土地如應課土地增值稅，其計算式仍未適
    法，且處以罰鍰，違反比例原則，有臺灣桃園地方法院95年
    度訴字第2432號刑事判決可證。況相對人未舉證聲請人確有
    逃漏稅捐，或應納土地增值稅款即處罰鍰，而原審不查，即
    有理由矛盾、不備之違法，並違反保障人民財產權暨比例原
    則云云。經核其狀內所載，聲請人無非說明其對於前訴訟程
    序原判決不服之理由，而對於上開確定裁定究有如何合於行
    政訴訟法第273條第1項第1款、第12款及第13款規定之具體
    情事，則未據敘明，依上開規定及說明，其聲請自非合法。
三、據上論結，本件聲請為不合法。依行政訴訟法第283條、第
    278條第1項、第104條、民事訴訟法第95條、第78條，裁定
    如主文。
中    華    民    國    98    年    11    月    26    日
                    最高行政法院第二庭
                        審判長法官  鍾  耀  光
                              法官  鄭  忠  仁
                              法官  吳  東  都
                              法官  黃  淑  玲
                              法官  鄭  小  康
以  上  正  本  證  明  與  原  本  無  異
中    華    民    國    98    年    11    月    26    日
                              書記官  王  史  民


司法院資訊處製作；財團法人民間司法改革基金會備份。
